臺灣高等法院臺中分院刑事判決　　　　96年度上訴字第1844號
上　訴　人
即　被　告　戊○○　47歲民.
　　　　　　丁○○
上列二人共同
選任辯護人　陳國華律師
上列上訴人因偽造文書等案件，不服臺灣臺中地方法院中華民國
96年 5月1日第一審判決（96年度訴字第284號，起訴案號：臺灣
臺中地方法院檢察署95年度偵字第 518號），提起上訴，本院判
決如下：
    主  文
原判決關於戊○○、丁○○部分撤銷。
戊○○共同行使偽造私文書，足以生損害於他人，處有期徒刑拾
月，減為有期徒刑伍月，如易科罰金，以銀元佰元即新臺幣玖
佰元折算壹日。
丁○○共同行使偽造私文書，足以生損害於他人，處有期徒刑陸
月，減為有期徒刑月，如易科罰金，以銀元佰元即新臺幣玖
佰元折算壹日。
    事  實
一、戊○○係臺中市南屯區○○區○○路10號文勝企業股份有限公
    司（下稱文勝公司）之負責人，其妻丁○○為文勝公司副總
    經理；文勝公司係從事生產製造紙製餐盒之廠商，於民國92
    年間，因發生財務危機之狀況，公司本身之銀行帳戶均無法
    使用，遂於93年 2月25日，以電信傳真之方式，要求往來廠
    商維力食品工業股份有限公司（下稱維力公司），將每月應
    付之貨款，匯入文勝公司向員工卓秀梅借用之臺灣銀行臺中
    工業區分行帳號000000000000號帳戶內，維力公司收到該電
    信傳真後，即依照指示，將每月貨款匯入卓秀梅帳戶內。迄
    於93年3、4月間，文勝公司為解決公司財務問題，乃邀約啟
    威股份有限公司（下稱啟威公司）參與合作經營，雙方於93
    年 4月12日簽訂合作經營契約，約定由文勝公司負責提供現
    有廠房設備、人力及業務銷售通路，啟威公司負責提供營運
    週轉金、管理人力、經營輔導及原料採購供給；戊○○於啟
    威公司與文勝公司簽訂合作經營契約後，為圖能夠繼續利用
    維力公司每月支付之貨款，以解決文勝公司之債務問題，在
    未經知會啟威公司下，即擅自要求維力公司繼續將每月應付
    之貨款，匯入文勝公司指定之卓秀梅前開臺灣銀行臺中工業
    區分行帳戶內，維力公司知悉文勝公司與啟威公司合作之事
    宜，乃要求戊○○必須提供書面憑據才能作業，戊○○遂與
    丁○○共同基於行使偽造私文書之犯意聯絡，及詐欺取財之
    概括犯意聯絡，意圖為自己不法之所有，先於不詳時間，在
    臺中市南屯區○○區○○路10號文勝公司內，指示丁○○冒用
    啟威公司負責人丙○○名義，發送電信傳真予維力公司，告
    知更改貨款匯入帳戶，丁○○乃依據前開93年 2月25日，以
    文勝公司名義發送過更改貨款匯入帳戶之電信傳真內容，改
    為啟威公司負責人丙○○之名義，並盜用啟威公司交予文勝
    公司保管之統一發票專用章一枚，在該電信傳真上盜蓋印文
    一枚，偽造完成啟威公司同意維力公司，將應付貨款匯入卓
    秀梅前開銀行帳戶之不實內容電信傳真後，即由丁○○於93
    年6月8日，利用文勝公司所使用號碼（04）00000000號之傳
    真機發送予維力公司，而行使該偽造電信傳真，致使維力公
    司誤認啟威公司同意將每月貨款，匯入前開卓秀梅銀行帳戶
    內，而陷於錯誤，先後於93年 6月8日匯款408508元、93年7
    月12日匯款51743元、93年 7月20日匯款414070元、93年7月
    26 日匯款307877元、93年8月5日匯款521350元、93年8月16
    日匯款65441元、93年 8月17日匯款30萬元、93年8月31日匯
    款27萬元、93年10月26日匯款45萬元、93年11月16日匯款59
    8110元、93年11月19日1890元、93年11月22日40萬元、93年
    12月 2日匯款156973元、93年12月10日匯款351311元、93年
    12月28日匯款230008元、94年 1月5日匯款443217元、94年1
    月18日匯款45萬元，合計 0000000元至卓秀梅前開銀行帳戶
    內，戊○○即將維力公司所匯入之前開款項，供為清償文勝
    公司債務使用，足以生損害於啟威公司。嗣於93年8、9月間
    ，因啟威公司發現維力公司之貨款遲未匯入啟威公司帳戶，
    經詢問戊○○後，戊○○坦承先行挪用維力公司之貨款，乃
    書立借據予啟威公司允諾返還，惟因戊○○亦未依約返還挪
    用之貨款，且其後維力公司應付之貨款，亦未匯入啟威公司
    指定帳戶內，經啟威公司於94年 1月間，派員前往維力公司
    詢問貨款支付情形，因而獲悉上情。
二、案經啟威公司委任告訴代理人賈俊益律師告訴，由臺灣臺中
    地方法院檢察署檢察官偵查起訴。
    理    由
一、訊據被告戊○○、丁○○，均矢口否認有何行使偽造私文書
    、詐欺取財之犯行，被告戊○○辯稱：文勝公司就是因為有
    財務問題，才會與啟威公司合作，在合作之初，即有告知啟
    威公司，要以維力公司之貨款抵償文勝公司積欠維力公司之
    借款債務，啟威公司亦有同意，因此，每個月與啟威公司之
    對帳單中，均有提列維力公司之貨款轉列為借款之記錄，並
    有支付借款利息，啟威公司之發票章，係啟威公司派駐文勝
    公司之林敬弘蓋的，文勝公司並沒有啟威公司之印章，伊有
    指示被告丁○○，以該電信傳真通知維力公司，更改貨款之
    匯款帳戶，但啟威公司事先均已知情，並有同意云云；被告
    丁○○辯稱：啟威公司有同意維力公司之貨款匯入卓秀梅帳
    戶，否則啟威公司人員不會在每月的對帳單上簽名，該電信
    傳真不是伊打的，因為伊不會使用電腦，也沒有保管啟威公
    司之印章，印章是林敬弘蓋的云云。經查：
（一）對於被告戊○○指示被告丁○○製作前開電信傳真，並由
      被告丁○○於93年6月8日，傳真通知維力公司，更改貨款
      匯款帳戶至文勝公司指定之卓秀梅前開臺灣銀行臺中工業
      區分行帳戶之情，業據被告戊○○供述屬實（參照原審卷
      第33頁），核與證人即維力公司管理部經理徐生彥於原審
      審理中到庭證稱：文勝公司與啟威公司合作之後，啟威公
      司亦有出具傳真信函，要求將貨款匯至卓秀梅帳戶，伊都
      是與文勝公司之被告丁○○聯絡等語（參照原審卷第 282
      頁）相符，並有卓秀梅申請開立臺灣銀行臺中工業區分行
      帳戶之交易往來明細資料一份在卷可稽（參照94年度他字
      第2810號偵查卷第41至51頁），應堪認定。又依據文勝公
      司與啟威公司之合作契約書（參照94年度發查字第1721號
      偵查卷第4、6頁）記載，雙方合作方式為：文勝公司應依
      啟威公司名稱作為對外接單、出貨、收款之對應窗口，並
      由啟威公司開立委外加工單予文勝公司生產製造；又對於
      客戶之銷貨收入、客票或現金，統由啟威公司人員做最終
      窗口，匯總及入帳，並在銀行指定帳戶存入，且由啟威公
      司負責保管銀行章和存簿，若客戶有開立支票抬頭為文勝
      公司者，文勝公司同意無條件背書轉讓予啟威公司；佐以
      ，依據證人即啟威公司總經理藍勝紘（即藍賜欽）於原審
      審理中到庭證稱：文勝公司從未向伊提及，要將維力公司
      應付款匯到指定之卓秀梅前開銀行帳戶內之情等語（參照
      原審卷第 279頁）。由此可知，文勝公司與啟威公司合作
      後，文勝公司對外均須以啟威公司名義與廠商接洽，且所
      有貨款均須匯入啟威公司指定帳戶內，被告戊○○、丁○○並無要求廠商將款項匯入文勝公司指定帳戶之理。因此
      ，被告戊○○擅自指示被告丁○○，於93年6月8日，以啟
      威公司名義發送前開電信傳真予維力公司，通知更改貨款
      匯入帳戶之情，係由被告戊○○指示被告丁○○製作後，
      由被告丁○○傳真予維力公司之情，應堪認定，而被告戊○○、丁○○辯稱，事先徵得啟威公司同意云云，顯然不
      實。
（二）次以，由文勝公司必須負責出貨、收款事宜，佐以，合作
      契約中另有約定（參照94年度發查字第1721號偵查卷第 5
      頁），啟威公司指派一人駐廠，負責公司之原料採購供應
      、存貨控管、銷貨收入，資金流程控管，和財務結帳之核
      兌作業，及指派經營管理顧問，每週不定時到廠，指導公
      司經營管理運作和改善事宜，合約中並未提及銷貨後，啟
      威公司應開具予廠商之發票係由何人處理，按理文勝公司
      負責出貨、收款，而啟威公司僅派駐一人負責，顯然不可
      能每次交易，均須透過啟威公司人員開具發票後，再行交
      付廠商，佐以證人即啟威公司派駐文勝公司之經理林敬弘
      於原審中證稱：派駐期間並無攜帶保管啟威公司之發票章
      等語（參照原審卷第 268頁），證人即啟威公司派往文勝
      公司對帳之財務人員甲○○於原審中證稱：啟威公司在派
      駐期間，並未提供發票章予林敬弘帶往文勝公司，該發票
      章平日是在文勝公司，因為每天出貨都要開發票，而伊每
      月僅下來二、三次，為方便起見，便將啟威公司之發票章
      交由文勝公司處理等語（參照原審卷第273至274頁），參
      以證人即維力公司管理部經理徐生彥於偵查中證稱：93年
       5月份與啟威公司合作後，發票他們是以郵寄或送貨時一
      起送過來，都是文勝公司信封、送貨車也都是文勝公司的
      車等語（參照94年度他字第2810號偵查卷第 196頁），衡
      以，被告丁○○提出之發票明細登記表（參照原審卷第61
      至63頁），其中分別列載文勝公司及啟威公司之稅金，其
      後並有註記「發票未開」之部分，由此觀之，文勝公司與
      啟威公司之合作模式，顯係由文勝公司保管啟威公司之發
      票章，再由文勝公司自行開立啟威公司之統一發票予廠商
      後，再按月製作發票明細登記表予啟威公司對帳。是以，
      啟威公司之發票章，應係交由文勝公司財務部門之保管使
      用中，應堪認定。至於被告丁○○辯稱，該電信傳真上之
      啟威公司發票章係由經理林敬弘所蓋云云，惟若被告戊○○、丁○○確實有事先告知啟威公司派駐文勝公司之證人
      林敬弘，變更維力公司匯款帳戶之事，按理證人林敬弘擔
      任經理職務，且派駐在文勝公司內，對外足以代表啟威公
      司，則欲變更維力公司匯款帳戶之事，證人林敬弘大可向
      啟威公司陳報後，逕行以其經理身分，通知維力公司逕行
      變更匯款帳戶即可，又何須違反一般商業習慣，在該電信
      傳真上面蓋用啟威公司之發票章？且被告戊○○、丁○○
      先前即於93年 2月25日，發過一次電信傳真予維力公司，
      通知變更匯款帳戶之事，當時被告戊○○、丁○○有在該
      電信傳真上，蓋用文勝公司大小章，並由被告戊○○本人
      簽名確認（參照94年度他字第2810號偵查卷第26頁），何
      以93年6月8日該電信傳真，卻未要求證人林敬弘蓋用啟威
      公司之大小章，並由證人林敬弘以經理身分代表簽名，卻
      僅蓋用啟威公司發票章？如此不合情理之現象，自難據以
      推定被告戊○○、丁○○確實有徵得啟威公司之同意，而
      由證人林敬弘蓋用發票章之情。
（三）對於被告戊○○、丁○○辯稱，每月均與啟威公司對帳，
      啟威公司均已知悉，將先行借用維力公司所支付貨款，以
      供文勝公司運轉使用云云，並提出卓秀梅前開銀行帳戶之
      存摺明細資料、發票明細登記表、啟威公司應收帳款統計
      表、客戶交易明細、廠商原紙進料明細、啟威公司明細分
      類帳、請購單、借據、啟威公司報表、啟威公司投資獲利
      分配明細、啟威公司損益表、啟威公司產品別銷貨明細分
      析、啟威公司產品別銷貨退回分析、啟威公司資產負債表
      、原紙領料與庫存量統計表、93年 5月31日在製品明細表
      、庫存量、六大通路商預收款餘額分15期攤還明細表為證
      （參照原審卷第50至 231頁）。惟依據卓秀梅前開存摺內
      自93年6月份起至94年1月份止之匯款記錄，明顯與被告丁○○提出之各該月啟威公司應收帳款統計表中，所記載之
      應收貨款金額不符，且維力公司按月將應付貨款匯入卓秀
      梅前開銀行帳戶內，可是被告丁○○所提出之啟威公司各
      該月應收帳款統計表，卻係將維力公司已收款項目均記載
      為「0」 ，啟威公司顯然無從知悉維力公司之應付貨款均
      已給付之情，若被告戊○○、丁○○事先確已與啟威公司
      達成協議，先行借用維力公司給付之貨款，以供文勝公司
      使用，則被告丁○○所提出之啟威公司應收帳款統計表，
      及啟威公司明細分類帳中，應係記載各該貨款已收，改列
      為文勝公司對啟威公司之借款，惟各該月之應收帳款統計
      表、明細分類帳、投資獲利分配明細中，並未提列文勝公
      司借用維力公司支付款之項目，則被告戊○○、丁○○辯
      稱，已徵得啟威公司同意，先行借用維力公司支付之貨款
      ，即有可議。再者，對於被告丁○○提出94年3月7日書立
      之借據（參照原審卷第 131頁），僅能證明被告戊○○、
      丁○○在94年 1月份，經啟威公司發現挪用維力公司貨款
      後，承認借支維力公司貨款 570萬餘元之情，至於啟威公
      司是否事前同意被告戊○○、丁○○先行支用之情，並無
      從證明為真實。另外，對於被告丁○○指稱，啟威公司93
      年9月8日之明細分類帳中於93年8月31日有列載「93/08利
      息收入187684.00」，93年8月6日之明細分類帳中於93年7
      月30日有列載「93/07，0000000.00」、「93/07借支暫付
      款款利息167724.00」，此有啟威公司93年9月8日、93 年
      8月6日所製作之明細分類帳各一份在卷可稽（參照原審卷
      第175、185頁），由該記錄本身並無從獲悉，係文勝公司
      向啟威公司借款之紀錄，何況，由卓秀梅之存摺紀錄亦可
      知悉，啟威公司每月依照合作契約匯款予文勝公司之情，
      則明細分類帳中列載之利息收入，究竟係何筆借款之利息
      亦無從知悉。證人甲○○於本院結證稱：93年 6月份以後
      ，不曉得維力公司有付款，所以 6月份以後之報表都跟維
      力公司沒有關係，因為我們認為維力公司都沒有付款，文
      勝公司也說，維力公司沒有付款，文勝公司提出之收款明
      細表，上面都沒有維力公司付款資料，所以93年 6月以後
      ，關於維力公司收款都是零，所以我們認為維力公司沒有
      付款。至於被告丁○○提出之啟威公司93年8月6日之明細
      分類帳（參照原審卷第185頁）下方固有記載「維力00000
      00」之字樣，然與告訴代理人賈俊益律師於偵查中提出之
      借據（參照94年度發查字第1721號偵查卷第17頁）中記載
      之「維力7月貨款0000000」亦不相符，退步言之，縱認該
      筆款項確為被告戊○○、丁○○挪用維力公司93年 7月份
      以前貨款之紀錄，則依據告訴代理人賈俊益律師所述，啟
      威公司在93年8、9月間，即有發現維力公司貨款遲未支付
      之情，而向被告戊○○詢問，當時被告戊○○即告以先行
      挪用，並書立借據改以借款名義清償之情，業據證人甲○○於原審中證述屬實（參照原審卷第 275頁），是以，縱
      使被告戊○○、丁○○挪用93年 7月份以前，維力公司支
      付之貨款部分，已經在啟威公司93年11月19日之明細分類
      帳中，於93年10月29日列載為「93/10借款利息348567.00
      」之借款名目，此有啟威公司93年11月 9日明細分類帳一
      份（參照原審卷第 154頁）在卷可稽，由該列載日期，亦
      可知悉啟威公司係事後發現，並非事前即同意被告戊○○
      、丁○○先行挪用。況且，自93年8月份起至94年1月份止
      之維力公司應付款，啟威公司業經表明並無同意被告戊○○、丁○○先行挪用貨款之情，縱認文勝公司與啟威公司
      間確實有金錢借貸之情事（參照原審卷第 138頁之明細分
      類帳），然借款與自行挪用應收貨款係屬二回事，若係正
      常借款，應係由文勝公司將全部貨款收齊後，陳報予啟威
      公司，確認應收款項金額無誤後，再由文勝公司向啟威公
      司借支，而非文勝公司得以自行要求廠商，將應付貨款逕
      行匯入指定帳戶內，擅自挪用。是以，被告戊○○、丁○○所稱，啟威公司事先知悉並同意先行挪用維力公司應付
      款之情，顯然不實。
（四）從而，啟威公司之發票章既係由文勝公司保管，而被告戊○○又未經啟威公司同意，擅自指示被告丁○○製作前開
      電信傳真，通知維力公司變更匯款帳戶之事，而該電信傳
      真，既係由被告丁○○所製作，證人林敬弘、甲○○又均
      否認有蓋用啟威公司之發票章，則其上之啟威公司發票印
      文，亦應係被告丁○○公司人員所盜蓋之情，應堪認定。
      而被告丁○○在挪用維力公司匯入之貨款後，經證人甲○○在93年10月份，察覺維力公司93年 7月份以前之貨款遲
      未入帳，要求文勝公司向維力公司催收貨款時，被告丁○○均未據實告知，貨款已先行挪用，僅係以維力公司還未
      付款為由答覆證人甲○○，之後證人甲○○對於維力公司
      後續93年8月份至94年1月份之貨款，亦未入帳，復屢次催
      促被告丁○○向維力公司催收貨款，被告丁○○仍以維力
      公司尚未付款為由答覆等情，業據證人甲○○於原審審理
      中證述屬實（參照原審卷第 274頁），被告戊○○、丁○○顯有隱瞞啟威公司擅自變更匯款帳戶，以圖私下挪用維
      力公司所給付之貨款之不法詐欺意圖及犯行。是以，被告
      戊○○、丁○○未經啟威公司同意，擅自蓋用啟威公司發
      票章，據以發送該電信傳真予維力公司，告知維力公司變
      更匯款帳戶至卓秀梅之前開銀行帳戶，致使維力公司誤信
      為真，連續將93年6月份起至94年1月份止之貨款，匯入卓
      秀梅帳戶內之情，自已該當於偽造私文書及詐欺取財之犯
      行。本件事證已臻明確，被告戊○○、丁○○所辯，均係
      事後卸責之詞，要難採信。被告戊○○、丁○○犯行，均
      堪認定。
二、論罪科刑部分：
（一）核被告戊○○、丁○○所為，均係犯刑法刑法第二百十六
      條、第二百十條之行使偽造私文書罪、刑法第三百三十九
      條第一項之詐欺取財罪。（按：刑法第三百三十九條第一
      項之詐欺取財罪，法定刑得科或併科銀元一千元以下罰金
      ，據修正後刑法施行法增訂第一條之一：「中華民國九十
      四年一月七日刑法修正施行後，刑法分則編所定罰金之貨
      幣單位為新臺幣。九十四年一月七日刑法修正時，刑法分
      則編未修正之條文定有罰金者，自九十四年一月七日刑法
      修正施行後，就其所定數額提高為三十倍。但七十二年六
      月二十六日至九十四年一月七日新增或修正之條文，就其
      所定數額提高為三倍。」及刑法第三十三條第五款就罰金
      刑部分修正為：「新臺幣一千元以上，以百元計算之。」
      等規定，是依修正後之法律，刑法第三百三十九條第一項
      之詐欺取財罪所得科處之罰金刑最高為新臺幣三萬元、最
      低為新臺幣一千元；然依被告行為時之刑罰法律，即罰金
      罰鍰提高標準條例第一條前段規定之提高倍數十倍及刑法
      第三十三條第五款規定之罰金最低額一元計算，詐欺取財
      罪之罰金刑最高為銀元一萬元，最低額為銀元十元，若依
      現行法規所定貨幣單位折算新臺幣條例第二條之規定換算
      為新臺幣，最高額雖與新法相同為新臺幣三萬元，然最低
      額僅為新臺幣三十元。因此，比較修正前、後關於罰金刑
      之規定，自應以被告戊○○、丁○○行為時即修正前關於
      科或併科處罰金刑之法律較有利於被告戊○○、丁○○。
      ）
（二）又被告戊○○、丁○○盜用啟威公司發票章及盜蓋啟威公
      司印文之行為，為偽造私文書之階段行為；而偽造私文書
      之低度行為，復為行使偽造私文書之高度行為所吸收，均
      不另論處。
（三）被告戊○○、丁○○二人就前開行使偽造私文書、詐欺取
      財之犯行間，顯有共同實行犯罪之犯意聯絡及行為分擔，
      為共同正犯。（按：刑法第二十八條關於共同正犯之規定
      ，業於九十五年七月一日修正施行，惟因該條文之修正無
      關乎處罰之輕重，就共同正犯之實質意涵與範圍並未因此
      而有變動，僅為純文字之修正，非屬犯罪後法律有變更，
      應無新舊法比較適用之問題，最高法院九十五年台上字第
      五五九九號判決意旨參照。）
（四）而被告戊○○、丁○○先後多次詐取「維力公司」應給付
      予告訴人啟威公司之貨款之犯行，其時間緊接，手段同一
      ，所觸犯犯罪構成要件相同之罪名，顯係基於概括犯意而
      為之，為連續犯之裁判上一罪關係，應依修正前刑法第五
      十六條之規定，論以一罪，並加重其刑。（按：刑法於九
      十四年二月二日修正公布，九十五年七月一日施行後，業
      已刪除第五十六條關於連續犯之規定，考諸該規定刪除後
      ，除法理上合於接續犯、包括一罪之情形仍可認為構成單
      一之犯罪外，其餘數犯罪行為之情形，即應依刑法第五十
      一條之規定予以分論併罰，此刪除雖非犯罪構成要件之變
      更，但顯已影響行為人刑罰之法律效果，自屬法律有變更
      。依修正前之刑法規定，本件被告戊○○、丁○○先後多
      次詐欺取財之犯行，得論以連續犯，並得加重其刑至二分
      之一，然依修正後之刑法規定，各該行為，均應併合處罰
      ，依修正後刑法第二條第一項之規定，比較新、舊法適用
      結果，仍應適用被告戊○○、丁○○行為時之法律，即修
      正前刑法而論以連續犯，較為有利。）
（五）再者，被告戊○○、丁○○所犯行使偽造私文書罪及詐欺
      取財罪二者間，有方法、結果之牽連關係，為牽連犯之裁
      判上一罪關係，應依修正前刑法第五十五條之規定，從一
      重之行使偽造私文書罪論處。（按：被告戊○○、丁○○
      行為後，刑法業經刪除第五十五條關於牽連犯之規定。本
      件被告戊○○、丁○○所犯前開行使偽造私文書之犯行，
      係為達到詐欺取財之目的，其所犯前開二罪間，具有牽連
      犯之關係，依行為時即修正前刑法第五十五條之規定，論
      以牽連犯之結果，僅從一重之行使偽造私文書罪處斷，而
      修正後之刑法第五十五條既已刪除牽連犯之規定，則被告
      戊○○、丁○○所犯前開二罪，即應依數罪併罰之規定，
      分論併罰；經比較新舊法適用之結果，修正後之規定並非
      較有利於被告戊○○、丁○○，依刑法第二條第一項之規
      定，應適用行為時即修正前刑法第五十五條牽連犯之規定
      ，從一重之行使偽造私文書罪處斷。）
（六）被告犯罪時間在九十六年四月二十四日以前，應依中華民
      國九十六年犯罪減刑條例，予以減刑。
（七）原審以被告等罪證明確，予以論罪科刑，原無不合，惟查
      被告等犯罪時間在九十六年四月二十四日以前，應依中華
      民國九十六年犯罪減刑條例予以減刑，原審未及減刑，未
      有未合。被告等上訴意旨否認犯罪，雖無理由，惟原判決
      既有上開可議之處，自屬不能維持，應由本院將原判決關
      於被告等二人部分撤銷改判。爰審酌被告戊○○、丁○○
      為圖解決公司財務問題，竟以偽造文書之方式，詐騙廠商
      將貨款匯入其指定之帳戶內，以供其挪為他用，致生損害
      於告訴人啟威公司，破壞文勝公司與啟威公司之合作關係
      ，考量被告戊○○、丁○○先後詐取貨款達五百四十二萬
      餘元，迄今仍無法清償，且犯罪後猶飾詞狡辯，未見悔意
      ，犯後態度不佳等一切情狀，被告戊○○量處以有期徒刑
      十月，減為有期徒刑五月，被告丁○○量處以有期徒刑六
      月，減為有期徒刑三月，並均依修正前刑法第四十一條第
      一項前段之規定諭知易科罰金之折算標準，以示懲儆。（
      按：被告等二人犯罪時之刑法第四十一條第一項前段規定
      ：「犯最重本刑為五年以下有期徒刑以下之刑之罪，而受
      六個月以下有期徒刑或拘役之宣告，因身體、教育、職業
      、家庭之關係或其他正當事由，執行顯有困難者，得以一
      元以上三元以下折算一日，易科罰金。」，又被告等二人
      行為時之易科罰金折算標準，修正前罰金罰鍰提高標準條
      例第二條〈現已刪除〉規定，就其原定數額提高為一百倍
      折算一日，則本件被告等行為時之易科罰金折算標準，最
      高應以銀元三百元折算一日，經折算為新臺幣後，應以新
      臺幣九百元折算一日。惟九十五年七月一日修正公布施行
      之刑法第四十一條第一項前段則規定：「犯最重本刑為五
      年以下有期徒刑以下之刑之罪，而受六個月以下有期徒刑
      或拘役之宣告者，得以新臺幣一千元、二千元或三千元折
      算一日，易科罰金。」，比較修正前後之易科罰金折算標
      準，係以九十五年七月一日修正公布施行前之規定，較有
      利於被告等二人，則依刑法第二條第一項前段從舊從輕之
      規定，自應適用修正前刑法第四十一條第一項前段之規定
      ，定其折算標準。）
三、被告戊○○、丁○○偽造之前開電信傳真，原本部分既未經
    扣案，且被告戊○○、丁○○均稱，不知去向等語，而案發
    迄今又已經過數年，可見該電信傳真原本應已滅失；而維力
    公司透過傳真機所接收之部分，係屬維力公司所有，並非被
    告戊○○、丁○○所有之物，本院均無從諭知沒收，附此敘
    明。
據上論斷，應依刑事訴訟法第三百六十九條第一項前段、第三百
六十四條、第二百九十九條第一項前段，刑法第二條第一項前段
、第二十八條、第二百十六條、二百十條、第三百三十九條第一
項，修正前刑法第五十六條、第五十五條後段、第三十三條第五
款、第四十一條第一項前段，罰金罰鍰提高標準條例第一條前段
、第二條，現行法規所定貨幣折算新台幣條例第二條，中華民國
九十六年犯罪減刑條例第二條第一項第三款、第七條、第九條，
判決如主文。
本案經檢察官乙○○到庭執行職務。
中　　華　　民　　國　　96　　年　　10　　月　　8 　　日
 　　　　　 刑事第二庭    審判長法　官　李  璋  鵬
                                法　官　蕭  錦  鍾
                                法　官　胡  森  田
上列正本證明與原本無異。
如不服本判決應於收受送達後十日內向本院提出上訴書狀，其未
敘述上訴之理由者並得於提起上訴後十日內向本院補提理由書（
均須按他造當事人之人數附繕本）。
                                書記官  籃  營  昌
中　　華　　民　　國　　96　　年　　10　　月　　8 　　日
